最高法院刑事判決
111年度台上字第4562號
上  訴  人  黃少華                    
            郭子鋭                     
上  一  人
選任辯護人  吳剛魁律師
            吳岳龍律師
上列上訴人等因違反兒童及少年性剝削防制條例案件，不服臺灣
高等法院高雄分院中華民國111年6月9日第二審判決（110年度上
訴字第384號，起訴案號：臺灣高雄地方檢察署108年度偵字第21
137、21138、21139號），提起上訴，本院判決如下：
    主  文
上訴駁回。
    理  由
一、按刑事訴訟法第377 條規定，上訴於第三審法院，非以判決
    違背法令為理由，不得為之。是提起第三審上訴，應以原判
    決違背法令為理由，係屬法定要件。如果上訴理由書狀並未
    依據卷內訴訟資料，具體指摘原判決不適用何種法則或如何
    適用不當，或所指摘原判決違法情事，顯與法律規定得為第
    三審上訴理由之違法情形，不相適合時，均應認其上訴為違
    背法律上之程式，予以駁回。
二、本件原審審理結果，認定上訴人黃少華、郭子鋭(下或稱黃
    少華2人)有相關所載之違反兒童及少年性剝削防制條例各犯
    行明確，因而撤銷第一審黃少華2人部分科刑之判決，改判
    論處黃少華2人如其附表一所示共同犯圖利媒介使少年為有
    對價之性交2罪刑，並諭知相關之沒收，已載敘其調查取捨
    證據之結果及憑以認定各該犯罪事實之心證理由，就黃少華
    2人否認犯罪之供詞及所辯，認非可採，亦依調查所得證據
    予以論述指駁，有卷存資料可資覆按。
三、上訴意旨略以：
　㈠黃少華部分：⒈原判決就其是否知悉被害人Ａ女、Ｂ女(真實姓
    名、年籍均詳卷)未滿18歲及從事性交易，在欠缺補強證據
    下，僅憑Ａ女、Ｂ女或同案被告鄭澄宇(原名鄭祺玥，與下載
    王浤益、楊逸龍、張夢卿均經判處罪刑確定)歧異或有瑕疵
    之供述為唯一證據，有理由不備及矛盾之違法，所引用之王
    浤益、張夢卿、鄭澄宇之證述及黃少華知悉Ａ女生理期無法
    上班等情，尚不足以推論黃少華具備犯罪之主觀認識。⒉原
    判決就黃少華媒介Ａ女、Ｂ女予以分論併罰，未論以接續犯，
    亦有違法。
　㈡郭子鋭部分：⒈Ａ女、Ｂ女於警詢時尚未成年，難認其供述具備
    可信性，原判決認有證據能力，採證違法。⒉Ａ女、Ｂ女兼具
    未成年人及被害人身分，與共犯鄭澄宇之供述俱存有風險，
    且渠等證詞均前後矛盾，原判決逕予採信，並忽略鄭澄宇有
    利之證述，在欠缺補強證據下，以推論方式認郭子鋭具媒介
    未成年人性交易之主觀犯意，殊悖證據法則及論理法則，並
    有理由欠備之違誤。
四、被告以外之人於檢察事務官、司法警察(官)調查中所為之陳
    述，與審判中不符時，其先前之陳述具有較可信之特別情況
    ，且為證明犯罪事實存否所必要者，得為證據，刑事訴訟
    法第159條之2定有明文。乃為達實體真實發現之訴訟目的而
    設之特別規定，其所謂「較可信之特別情況」，固須以外部
    附隨情況為判斷標準，惟依該供述內容本身據以推知外部情
    況，亦得供判斷之參考資料。原判決就Ａ女、Ｂ女於警詢時關
    於性交易起迄時間及次數待證事項之相關陳述，何以符合刑
    事訴訟法第159條之2規定，而得例外賦予其證據能力，已依
    調查所得詳加論述，除以其警詢供述之外部附隨情狀作為判
    斷是否具有較可信之特別情況外，尚敘明以供述見聞本身據
    以認定所陳均係出於自由意志，且為證明犯罪事實存否所必
    要，而得為證據之理由，核與卷附資料相符，經踐行調查程
    序(見原審卷㈡第26、27、105、106頁筆錄)，勾稽其他證據
    資料，本於確信判斷其證明力，採為黃少華2人犯罪之部分
    論據，無郭子鋭所指違反證據法則可言。
五、犯罪事實之認定、證據之取捨及證明力之判斷，俱屬事實審
    法院之職權，此項職權之行使，倘不違背客觀存在之經驗法
    則或論理法則，即不違法，觀諸刑事訴訟法第155條第1項規
    定甚明，自無許當事人任憑主觀妄指為違法而資為合法第三
    審上訴理由。原判決認定黃少華2人上開犯行，係綜合其等
    部分供述、證人即被害人Ａ女、Ｂ女、證人即同案被告鄭澄宇
    、王浤益、張夢卿不利或部分不利於黃少華2人之證言，酌
    以所列其餘證據資料及案內其他證據調查之結果，詳敘憑為
    判斷黃少華2人知悉Ａ女、Ｂ女為未滿18歲之少年，所指證黃
    少華2人於所載時地，夥同鄭澄宇，引誘、媒介Ａ女、Ｂ女至
    王浤益、張夢卿所經營之應召站與不特定男客為有對價之性
    交或猥褻行為以營利等證詞與事實相符，所為該當共同圖利
    媒介使少年為有對價之性交行為罪構成要件，復說明Ａ女、Ｂ
    女、鄭澄宇就黃少華2人知悉Ａ女、Ｂ女未滿18歲並至王浤益
    、張夢卿處為性交易等供詞，互核相符，而黃少華經營經紀
    公司從事派遣小姐至情色行業(俗稱八大行業)坐檯之業務，
    並指派郭子鋭接送小姐上下班，其等對僱用未滿18歲少年從
    事性交易係屬違法，知之甚明，就旗下小姐之年齡自屬需掌
    握之資訊，且黃少華2人或與Ａ女、Ｂ女同住，或接送渠等上
    下班，非偶然見面而係持續且密切接觸，勾稽卷附相關社群
    軟體微信「變胖聯盟」群組等對話截圖內容，益見渠等案發
    期間互動聯絡頻繁，Ａ女復曾告知黃少華因生理期無法上班
    之事，郭子鋭則負責向王浤益、張夢卿收取坐檯費以轉交黃
    少華，其2人顯知悉Ａ女、Ｂ女係未滿18歲之少年並從事性交
    易，猶出於營利意圖而執意媒介，具上開犯行之主觀犯意等
    情之理由綦詳，另本於證據取捨之職權行使，對於證人鄭澄
    宇嗣於第一審改稱Ａ女離開後其始將2女未滿18歲之事告知黃
    少華2人等旨證詞，何以不足為黃少華2人有利之認定，併於
    理由內論駁甚詳。凡此，概屬原審採證認事職權之適法行使
    ，核其論斷說明，衡諸經驗及論理等證據法則皆無違背，既
    非僅以Ａ女、Ｂ女、鄭澄宇不利於黃少華2人之證言為論罪之
    唯一證據，且綜合調查所得之各直接、間接證據而為論斷，
    自非法所不許，無所指理由矛盾、不備或欠缺補強證據之違
    法。又證人或共犯之供述前後稍有不符，或相互間有所歧異
    ，究竟何者為可採，事實審法院非不可本於經驗法則與論理
    法則，斟酌其他情形，作合理之比較，定其取捨，若其基本
    事實之陳述與真實性無礙時，仍非不得予以採信，非謂一有
    不符或矛盾，即認其全部均不可採。原判決既已說明採信Ａ
    女、Ｂ女、鄭澄宇所供黃少華2人知悉Ａ女、Ｂ女未滿18歲等旨
    證言，參酌卷內其他證據佐證不虛之理由，以事證明確，縱
    未同時說明其餘與判決本旨不生影響之相異供述，何以不足
    為黃少華2人有利之認定，乃事實審法院本於判斷之職權，
    而為證據取捨之當然結果，無礙於其等犯罪事實之認定，究
    與判決不備之理由之違法情形有間，黃少華2人該部分指摘
    非適法之第三審上訴理由。
六、行為人基於單一犯意，於同時、同地或密切接近之時地實行
　  數行為，侵害同一之法益，各行為之獨立性極為薄弱，依一
　  般社會健全觀念，在時間差距上，難以強行分開，在刑法評
　  價上，以視為數個舉動之接續施行，合為包括之一行為予以
　  評價，較為合理者，始屬接續犯，而為包括之一罪。然若客
　  觀上有先後數行為，主觀上基於一個概括之犯意，逐次實行
　  而具連續性，其每一前行為與次行為，依一般社會健全觀念
  　，在時間差距上，可以分開，在刑法評價上，各具獨立性，
　  每次行為皆可獨立成罪，縱構成同一之罪名，亦應依數罪併
　  罰之例予以分論併罰。本件依原判決認定之事實，Ｂ女係因
　　得知友人Ａ女經由性交易賺取生活費後，始經由黃少華等人
　　媒介性交易，故黃少華2人所犯前揭媒介使少年為有對價之
    性交行為各犯行，不惟媒介之對象不同，且依一般社會觀念
    ，時間差距上明顯可區隔，在刑法評價上各具獨立性，難謂
    係一個行為之持續動作，原判決因認係基於不同犯意而分別
    為之，予以分論併罰，揆諸上開說明，並無不合。至黃少華
    上訴意旨所引本院107年度台上字第2687號判決，與本案事
    實迥異、論罪法條不同，無從比附援引作為本案判斷之論據
    ，其執以指摘原判決不當，尚無可採。
七、綜合前旨及黃少華、郭子鋭其他上訴意旨，無非係對原審取
    捨證據與判斷證據證明力之職權行使及原判決已說明論駁事
    項，或就與犯罪構成事實無關之枝節問題，專憑己見，任意
    指為違法，或就不影響判決本旨事項再為事實上之爭辯，難
　　謂已符合首揭法定之上訴要件，應認其等之上訴為不合法律
　　上之程式，均予以駁回。　　
據上論結，應依刑事訴訟法第395條前段，判決如主文。
中　　華　　民　　國　　111 　年　　11　　月　　2 　　日
                  刑事第七庭審判長法　官  段  景  榕
                                  法　官  沈  揚  仁
                                  法　官  楊  力  進
                                  法　官  蔡  新  毅
                                  法　官  宋  松  璟
本件正本證明與原本無異
                                  書記官
中　　華　　民　　國　　111 　年　　11　　月　　7 　　日